【裁判字號】    98,財管,10
【裁判日期】    980630
【裁判案由】    選定遺產管理人
【裁判全文】
臺灣板橋地方法院民事裁定              98年度財管字第10號
聲  請  人  東光鋼鐵機械股份有限公司
法定代理人  甲○○
非訟代理人  張復鈞律師
利害關係人  乙○○
上列聲請人聲請對被繼承人丙○○選任遺產管理人事件，本院裁
定如下：
    主  文
選任周紫涵（女，民國○○○年○月○○○日生，身分證統一編
號：Ｚ000000000號）為被繼承人丙○○（男，民國○
○○年○月○○日生，身分證統一編號：Ｚ000000000
號、民國九十七年八月二十八日死亡）之遺產管理人。
程序費用由被繼承人丙○○之遺產負擔。
    理  由
一、按繼承開始時，繼承人之有無不明，而無親屬會議或親屬會
    議未於一個月內選定遺產管理人者，利害關係人或檢察官得
    聲請法院選任遺產管理人；又被繼承人之所有繼承人均拋棄
    其繼承權者，亦準用關於無人承認繼承之規定，民法第1177
    條、第1178條第2 項前段、第1176條第6 項分別定有明文。
二、本件聲請意旨略以：被繼承人丙○○生前積欠聲請人相當不
    當得利之租金債務尚未清償，嗣被繼承人於97年8 月28日死
    亡，其繼承人均已拋棄繼承，且親屬會議並未於一個月內選
    定遺產管理人，致聲請人對上開遺產無法行使債權，為此依
    法聲請選任周紫涵律師為被繼承人丙○○之遺產管理人等語
    。
三、本件聲請人主張被繼承人丙○○於民國97年8 月28日死亡，
    其繼承人已拋棄繼承，聲請人為被繼承人之債權人之事實，
    業據其提出本院98年1 月10日板院輔家科春吟字第001489號
    函文影本、最高法院97年度台上字第1804號民事判決暨確定
    證明書影本、繼承人之戶籍謄本、被繼承人除戶戶籍謄本、
    繼承系統表等件為證，復經本院依職權調取本院97年度繼字
    第3112號被繼承人丙○○之繼承人等拋棄繼承事件案卷核閱
    無訛，自堪信為真實。
四、從而，聲請人以被繼承人丙○○之債權人之利害關係人身分
    ，聲請選任被繼承人之遺產管理人，即與首揭法條規定並無
    不合。又聲請人所聲請選任為被繼承人丙○○遺產管理人之
    周紫涵律師已同意擔任被繼承人丙○○之遺產管理人，此有
    周紫涵律師陳明同意之同意書在卷可稽；而周紫涵為執業之
    律師，亦有聲請人提出之周紫涵律師證書在卷可憑。經核周
    紫涵身為律師，對於遺產管理之相關法令具有專業知識，應
    認其對遺產遺債情況之瞭解得較深入，就被繼承人之遺產管
    理較為方便，並就遺產管理人職務之遂行，有所助益，亦不
    致有利害偏頗之虞，為保障債權人之利益及期程序之公正、
    公信起見，本院認以選任周紫涵律師為被繼承人丙○○之遺
    產管理人為適當。
五、至被繼承人之繼承人既均拋棄繼承，其遺產依民法第1176條
    第6 項準用關於無人承認繼承之規定，依同法第1185條規定
    ，於清償債權並交付遺贈物後，如有賸餘，應歸屬國庫，附
    予敘明。
六、依非訟事件法第157 條，裁定如主文。
中    華    民    國    98    年    6     月    30    日
                  家事法庭  法  官  郭光興
以上正本證明與原本無異。
如不服本裁定應於送達後10日內向本院提出抗告狀。
中    華    民    國    98    年    7     月    1     日
                            書記官  簡維萍


司法院資訊處製作；財團法人民間司法改革基金會備份。
